臺灣板橋地方法院民事判決　　　　　　　　96年度智字第25號
原　　　告　美華影音科技股份有限公司
法定代理人　甲○○
訴訟代理人　乙○○
被　　　告　丙○○
上列當事人間請求侵權行為損害賠償事件，原告提起附帶民事訴
訟（96年度簡附民字第28號），經本院刑事庭移送，於中華民國
96年7月17日言詞辯論終結，本院判決如下：
    主          文
被告應給付原告新臺幣壹拾捌萬元，及自中華民國九十六年二月
二十八日起至清償日止按週年利率百分之五計算之利息。
原告其餘之訴駁回。
訴訟費用由被告負擔五分之一，餘由原告負擔。
本判決第一項原告勝訴部分得假執行。
    事 實 及 理 由
壹、當事人之主張：
一、原告方面：
    聲明：（一）被告應給付原告新臺幣（下同）90萬元，及自
    起訴狀繕本送達翌日起至清償日止按週年利率百分之五計算
    之利息。（二）被告應負擔費用，將本院96年度簡字第816
    號刑事判決書內容全部或一部，刊登於中國時報或聯合報或
    自由時報（擇一刊登）影劇版外頁之15乘20公分版。（三）
    並陳明請求依職權宣告假執行。
    其陳述及所提出之證據如下：
(一)被告係址設臺北縣三重市○○○路44巷7號「君屋清茶坊」
    之負責人，明知「鴛鴦鎖匙」等共9 首錄音著作物（下稱系
    爭歌曲），係原告經著作財產權人專屬授權而享有著作財產
    權之音樂著作，非經原告同意或授權，不得任意公開演出，
    被告竟意圖營利，未經原告之同意或授權，將內載系爭歌曲
    之電腦伴唱機台，擺設於前開所經營之店內，供不知情之不
    特定之顧客點取以公開演出，被告擅自以此方式連續侵害原
    告之權利，違反著作權法第92條之規定。按「因故意或過失
    不法侵害他人之著作財產權或製版權者，負損害賠償責任。
    」、「如被害人不易證明其實際損害額，得請求法院依侵害
    情節，在新臺幣1 萬元以上100 萬元以下酌定賠償額。」著
    作權法第88條第1 項、第3 項定有明文。本件被告之侵權行
    為與原告之損害間具有因果關係，又因原告不易證明實際損
    害額，爰請求被告應賠償原告90萬元。又「被害人得請求由
    侵害人負擔費用，將判決書內容全部或一部登載於新聞紙、
    雜誌。」著作權法第89條規定甚明，爰依上開規定為聲明之
    請求。
(二)證據：提出侵害音樂著作歌曲明細表1 份、獨家發行權專屬
    授權合約書影本2 份、授權書影本1 份、附加協議書影本1
    份、著作財產讓與契約書影本2 份、專屬授權證明書影本1
    份及本院95年度易字第1342號刑事判決書、本院96年簡字第
    816 號刑事判決書等證據。
二、被告方面：
    聲明：請求駁回原告之訴。
    其陳述略以：刑事部分已經判決確定並執行完畢，目前無工
    作，故無能力負擔原告所主張之90萬元損害賠償金額，希望
    以2萬元和解等語。
貳、本院依職權調取臺灣板橋地方法院96年度簡字第816號刑事
    案件（含臺灣板橋地方法院檢察署95年度偵字第27034號偵
    查卷）刑事偵審全卷。
參、得心證之理由：
一、原告主張被告於民國95年4 月間某日在臺北縣三重市忠孝橋
    下以每臺1 萬元之價格，向真實姓名年籍不詳之人購買金嗓
    伴唱機2 臺（型號為CPX-900V），內有未經原告同意或授權
    而重製之系爭歌曲，竟仍意圖營利，將該伴唱機擺設於前開
    其所經營之店內，供不知情之不特定客人前來消費點唱上開
    非法重製歌曲，而連續以此公開演出之方式侵害系爭歌曲，
    嗣於同年10月24日晚上7 時30分許，為警查獲等事實，為被
    告所不爭執，且關於被告所涉刑事責任部分，業經本院刑事
    庭以96年度簡字第816 判決確定在案，有該判決書正本在卷
    可稽，被告對該判決亦無意見（見本院96年7 月17日言詞辯
    論筆錄），並經本院調取上開刑事案卷查閱屬實，則原告主
    張之上開事實自堪信為真實；又原告主張被告除係「君屋清
    茶坊」之負責人，亦從事電腦伴唱機之出租，曾於94年12月
    間，因將內含未經合法授權重製歌曲之電腦伴唱機出租與訴
    外人「新520 餐廳」，經原告提起侵害其著作權之告訴，嗣
    雙方達成和解，原告始撤回告訴等事實，刑事部分，業經本
    院刑事庭以95年度易字第1342號判決確定在案，有該判決書
    正本在卷可稽 (見本院96年度智字第25號卷第54頁)， 堪信
    為真，足見被告至遲於94年12月即知未經著作權人同意或授
    權，不得任意公開演出他人之音樂著作，而本件系爭歌曲與
    前開94年12月間被告所列歌曲有部分相同，亦足徵本件被告
    之行為係出於故意而侵害原告之公開演出權，另系爭歌曲，
    原告業經著作財產權人專屬授權或讓與而享有其著作財產權
    之事實，亦有獨家發行權專屬授權合約書影本二份、授權書
    影本乙份、附加協議書影本乙份、著作財產讓與契約書影本
    二份、專屬授權證明書影本乙份附卷可按（見本院96年度智
    字第25號卷第21頁以下），足證明為真實。綜上，原告主張
    被告侵害系爭歌曲之著作財產權等事實，堪信為真實。
二、按「因故意或過失不法侵害他人之著作財產權或製版權者，
    負損害賠償責任。數人共同不法侵害者，連帶負賠償責任。
    」，「前項損害賠償，被害人得依下列規定擇一請求：一、
    依民法第216條之規定請求。但被害人不能證明其損害時，
    得以其行使權利依通常情形可得預期之利益，減除被侵害後
    行使同一權利所得利益之差額，為其所受損害。二、請求侵
    害人因侵害行為所得之利益。但侵害人不能證明其成本或必
    要費用時，以其侵害行為所得之全部收入，為其所得利益。
    」，「依前項規定，如被害人不易證明其實際損害額，得請
    求法院依侵害情節，在新臺幣1 萬元以上1 百萬元以下酌定
    賠償額。如損害行為屬故意且情節重大者，賠償額得增至新
    臺幣5 百萬元。」著作權法第88條定有明文。本件被告未經
    原告同意或授權，而公開演出系爭歌曲，已侵害原告之著作
    財產權，已如前述，則原告請求被告賠償其所受之損害，洵
    屬有據。本件原告主張因其不易證明實際損害額，依上開著
    作權法第88條第3 項規定，請求法院依侵害情節酌定賠償額
    90萬元等語。經查，被告係於其所經營之卡拉ＯＫ店將上開
    歌曲供顧客點播公開演出，而侵害原告之著作財產權，本院
    斟酌系爭歌曲均已非流行新曲，被告所營卡拉ＯＫ店營業規
    模不大，尚無損害行為情節重大之情，衡諸實際情形，認原
    告請求每首單曲之賠償額以2 萬元為適當，9 首歌曲合計18
    萬元，原告之請求於此數額範圍內方屬有理由，其逾此範圍
    之請求，則非有理由。從而，原告依前揭著作權法規定，請
    求被告給付，在18萬元及起訴狀繕本送達翌日即96年2 月28
    日起至清償日止，按年利率百分之五計算之利息，為有理由
    ，應予准許；逾此範圍之請求則非有理由，應予駁回。
三、復按「被害人得請求由侵害人負擔費用，將判決書內容全部
    或一部登載新聞紙、雜誌」，固為著作權法第89條所明定。
    本件原告另主張被告應負擔費用，將相關刑案一審判決內容
    全部或一部，刊登於自由時報之影劇版外頁之15公分乘20公
    分之版面等情。經查，原告僅為系爭歌曲之專屬被授權人，
    縱有部分系爭歌曲原告經受讓而享有著作財產權，然以被告
    侵害之情節非重，對於原告之侵害並非甚鉅，本院認為尚無
    登報回復名譽之必要，故原告上開請求自屬不應准許，其此
    部分之訴亦應予駁回。
肆、假執行之宣告：本件原告勝訴部分，係所命給付之金額或價
    額未逾新臺幣50萬元之判決，該原告勝訴部分應依民事訴訟
    法第389 條第1 項第5 款規定，依職權宣告假執行。
伍、本件事證已臻明確，兩造其餘主張及攻擊防禦方法與證據，
    經本院斟酌後，與本件判決結果已不生影響，故不一一論列
    ，附此敘明。
陸、結論：原告之訴為一部有理由，一部無理由，依民事訴訟法
    第78條、第79條、第389條第1項第5款，判決如主文。
中　　華　　民　　國　　96　　年　　7 　　月　　31　　日
            民事第一庭  法  官  許  瑞  東
以上正本證明與原本無異
如對本判決上訴，須於判決送達後20日內向本院提出上訴狀
中　　華　　民　　國　　96　　年　　7 　　月　　31　　日
                        書記官  賴  玉  芬
